臺灣桃園地方法院刑事判決
111年度審易字第1201號
公  訴  人  臺灣桃園地方檢察署檢察官 
被      告  朱善群





上列被告因毒品危害防制條例案件，經檢察官提起公訴（111年
度毒偵字第2905號）被告於準備程序中就被訴事實為有罪之陳述
，經本院告知簡式審判程序之旨，並聽取當事人之意見後，裁定
改由受命法官獨任依簡式審判程序審理，判決如下：
    主    文
甲○○施用第二級毒品，累犯，處有期徒刑捌月。
    事實及理由
一、本件犯罪事實及證據，除證據部分補充「被告甲○○於本院準
    備程序及審理時之自白」外，餘均引用檢察官起訴書所載（
    詳如附件）。
二、按觀察、勒戒或強制戒治執行完畢釋放後，3年內再犯第10
    條之罪者，檢察官或少年法院（地方法院少年法庭）應依法
    追訴或裁定交付審理，毒品危害防制條例第23條第2項定有
    明文。被告前因施用毒品案件，經本院以104年度壢簡字第1
    770號判決判處有期徒刑6月確定，於民國108年1月31日易科
    罰金執行完畢。又因施用毒品案件，經依臺灣新北地方法院
    裁定送觀察、勒戒後，認無繼續施用毒品之傾向，於110年4
    月8日執行完畢釋放，並由臺灣新北地方檢察署檢察官以110
    年度毒偵緝字第72號、110年度毒偵字第1345號為不起訴處
    分確定，此有臺灣高等法院被告前案紀錄表1份在卷可佐（
    見院卷第13頁）。被告於前開觀察、勒戒執行完畢釋放後3 
    年內，再犯本件施用第二級毒品甲基安非他命犯行，本案即
    應依法追訴處罰。　　
三、論罪科刑：
（一）核被告所為，係犯毒品危害防制條例第10條第2項之施用
      第二級毒品等罪。其施用前、後持有為供本案施用之第二
      級毒品之低度行為，為施用之高度行為吸收，不另論罪。
（二）本件被告有刑法第47條第1項累犯加重之適用
    ⒈被告前因施用毒品案件，經本院以104年度壢簡字第1770號
      判決判處有期徒刑6月確定，於108年1月31日易科罰金執
      行完畢等情，業據檢察官於起訴書記載在案，並於本院準
      備程序時，檢察官以提出刑案資料查註紀錄表之方式，且
      具體明確指出與本案累犯相關之被告前案（見院卷第431
      頁），做為累犯事實之證據，又由檢察官釋明其執畢日期
      ，本院業依文書證據之調查方式，使被告陳述意見，而經
      被告表示沒有意見等情（見院卷第43頁），且有臺灣高等
      法院被告前案紀錄表在卷可憑，是以，檢察官所舉上開累
      犯事實之證據，應足供本院據以認定被告構成累犯之依據
      （最高法院110年度台上大字第5660號裁定意旨參照）。
      其於徒刑執行完畢後，5年以內故意再犯本案有期徒刑以
      上之罪，符合刑法第47條第1項累犯之規定。
　　⒉本院參酌檢察官於本院準備程序時表示被告前案為施用毒
      品案件案件，與本案罪質相當，而認其對刑罰反應力薄弱
      等語（見院卷第43頁），是關於被告依累犯規定加重其刑
      事項部分，檢察官上開主張及說明，應可供本院審酌（最
      高法院110年度台上大字第5660號裁定意旨參照），再衡
      以司法院釋字第775號解釋意旨，考量被告所犯前案與本
      案同屬施用毒品案件案件，且被告於前案執行完畢後，竟
      未能知所警惕並自我控管，故意再為本案犯行，顯見前開
      有期徒刑之執行對被告未生警惕作用，堪認被告對刑罰之
      反應力薄弱，而有依累犯規定加重其刑之必要，爰依刑法
      第47條第1項之規定，加重其法定最高及最低度刑。　
（三）爰審酌被告前已因施用毒品案件經觀察、勒戒後為不起訴
      處分確定，本應澈底戒除毒癮，詎其仍未能自新、戒斷毒
      癮，竟仍施用足以導致人體機能發生依賴性、成癮性及抗
      藥性等障礙之第二級毒品，戕害自身健康，漠視法令禁制
      ，惟其本質上並未危及他人，對社會造成的直接危害有限
      ，復念被告犯後對犯行坦承不諱之態度，兼衡其自陳國中
      畢業之智識程度、入監前從事海運的工作、月薪為新臺幣
      1萬至10萬元（見本院卷第48頁）之生活狀況等一切情狀
      ，量處如主文所示之刑。
據上論斷，應依刑事訴訟法第273條之1第1項、第299條第1項前
段、第310條之2、第454條（本案採判決精簡原則，僅引述程序
法條），判決如主文。
本案經檢察官乙○○提起公訴，經檢察官周芝君到庭執行職務。
中　　華　　民　　國　　111 　年　　7 　　月　　26　　日
                  刑事審查庭  法  官  劉美香
以上正本證明與原本無異。
如不服本判決應於收受判決後20日內向本院提出上訴書狀，並應
敘述具體理由。其未敘述上訴理由者，應於上訴期間屆滿後20日
內向本院補提理由書(均須按他造當事人之人數附繕本)「切勿逕
送上級法院」。 
　　　　　　　　　　　　　　　書記官　張怡婷　　
中　　華　　民　　國　　111 　年　　7 　　月　　27　　日
附錄本案論罪科刑法條：
毒品危害防制條例第10條
施用第一級毒品者，處 6 月以上 5 年以下有期徒刑。
施用第二級毒品者，處 3 年以下有期徒刑。






附件：
臺灣桃園地方檢察署檢察官起訴書
                                   111年度毒偵字第2905號
　　被　　　告　甲○○　男　34歲（民國00年0月00日生）
　　　　　　　　　　　　住○○市○○區○○○00號
　　　　　　　　　　　　居桃園市○○區○○路000巷000弄00
                          ○0號
　　　　　　　　　　　　國民身分證統一編號：Z000000000號
上列被告因違反毒品危害防制條例案件，業經偵查終結，認應提
起公訴，茲將犯罪事實及證據並所犯法條分敘如下：
　        犯罪事實
一、甲○○前因施用毒品案件，經臺灣桃園地方法院以104年度壢
    簡字第1770號判決判處有期徒刑6月確定，於民國108年1月3
    1日易科罰金執行完畢。又因施用毒品案件，經依臺灣新北
    地方法院裁定送觀察、勒戒後，認無繼續施用毒品之傾向，
    於110年4月8日執行完畢釋放，並由臺灣新北地方檢察署檢
    察官以110年度毒偵緝字第72號、110年度毒偵字第1345號為
    不起訴處分確定。詎仍不知悔改，於上開觀察、勒戒執行完
    畢釋放後3年內，復基於施用第二級毒品之犯意，於111年2
    月14日某時，在桃園市○○區○○路000巷000弄00○0號居所內，
    以將毒品置於玻璃球燒烤吸食煙霧方式，施用第二級毒品甲
    基安非他命1次。嗣於111年2月14日晚間11時20分許為警採
    尿送驗，檢驗結果呈甲基安非他命陽性反應，始悉上情。
二、案經臺北市政府警察局北投分局報告臺灣士林地方檢察署陳
    請臺灣高等檢察署檢察長核轉本署偵辦。
    　    證據並所犯法條
一、證據清單
編號 證據名稱 待證事實 一 被告甲○○於警詢之供述 被告坦承於上開時地施用 甲基安非他命1次之事實。  二 臺北市政府警察局偵辦毒品案件尿液檢體委驗單1紙 證明被告於111年2月14日晚間11時20分許為警採尿送驗，尿液檢體編號為145802號。  三 台灣尖端先進生技醫藥股份有限公司濫用藥物檢驗報告1紙（檢體編號：145802號） 證明被告為警採集之尿液，檢驗結果呈甲基安非他命陽性反應之事實。 四 刑案資料查註紀錄表、全國施用毒品案件紀錄表、矯正簡表各1份 證明被告前經觀察、勒戒執行完畢釋放後3年內，再犯本件施用第二級毒品罪之事實。 
二、核被告所為，係犯毒品危害防制條例第10條第2項之施用第
    二級毒品罪嫌。又被告前有如事實欄所載之論罪科刑及執行
    情形，有本署刑案資料查註紀錄表附卷可稽，其於徒刑執行
    完畢後5年內，故意再犯本件有期徒刑以上之罪，為累犯，
    請參照司法院大法官解釋釋字第775號解釋意旨及刑法第47
    條之規定，審酌依累犯之規定加重其刑。
三、依毒品危害防制條例第23條第2項、刑事訴訟法第251條第1
    項提起公訴。
　　此  致
臺灣桃園地方法院
中　　華　　民　　國　 111　　年　　 5  　月　　16  　日
                              檢　察　官  乙○○
本件正本證明與原本無異　　
中    華  　民　  國 　111    年     6    月     1    日
                              書  記  官  謝孟崴
所犯法條：
毒品危害防制條例第10條
施用第一級毒品者，處 6 月以上 5 年以下有期徒刑。
施用第二級毒品者，處 3 年以下有期徒刑。